Minutes et répertoires du notaire Julien François YVER, 14 janvier 1841 - 18 juillet 1867 (étude XXV)
Archives nationales
- Répertoire(s) de Julien François YVER, 12 décembre 1837 - 6 août 1868; MC/RE/XXV/11 - MC/RE/XXV/16
  - Répertoire. 1850, 14 août - 1856, 15 février, 14 août 1850 - 15 février 1856; MC/RE/XXV/14
    - Conventions, voisinage, Paris (Paris) rue Neuve-de-la-Victoire, 96-98., 6 décembre 1851
      Or celle-ci est rattachée matériellement à un autre acte conservé dans les minutes de ce même notaire pour la période de février 1851 (la date exacte de l'autre acte est mentionnée dans la colonne 'minutes' du répertoire du notaire).
    - Quittance, acompte sur prix de vente, 4667f sur 80000f., 6 décembre 1851
      Nom, qualité: (Mme ou Mlle) Bocquillon, Rose Alberte.
      Domicile: Paris (Paris) rue Pigalle, 17.
      Nom, qualité: (M.) Boursault, Jean Francois.
    - Quittance, remboursement d'emprunt, 7600f., 19 décembre 1851
      Nom, qualité: (M.) Laperche, Louis.
      Domicile: Paris (Paris) rue Lepelletier, 8.
      Domicile: Paris (Paris) rue de Savoie, 8
    - Quittance, remboursement d'emprunt, 10000f., 23 décembre 1851
      Nom, qualité: (M.) Mallet, Louis Charles Alexandre.
      Domicile: Paris (Paris) rue Martel, 7.
      Nom, qualité: (M.) Ranc, Jean.
      Domicile: Paris (Paris) rue la Rochefoucault, 42
      Or celle-ci est rattachée matériellement à un autre acte conservé dans les minutes de ce même notaire pour la période de août 1849 (la date exacte de l'autre acte est mentionnée dans la colonne 'minutes' du répertoire du notaire).
    - Quittance, reglement de dettes, 15300f., 29 décembre 1851
      Nom, qualité: (M.) Viger, Henri Francois-De-Paule.
      Domicile: Isle-Adam (l') (95).
      Nom, qualité: (M.) Guerard, Victor Stanislas Florent.
      Domicile: Batignolles (les) (Paris) rue Fortin, 4
      Or celle-ci est rattachée matériellement à un autre acte conservé dans les minutes de ce même notaire pour la période de octobre 1848 (la date exacte de l'autre acte est mentionnée dans la colonne 'minutes' du répertoire du notaire).
    - Abandon, antichrese de loyers d'immeubles (3), Paris (Paris) Faubourg-d-U-Temple X quai de Jemmapes., 30 décembre 1851
      Nom, qualité: (M.) Biaudios de Casteja de
      Or celle-ci est rattachée matériellement à un autre acte conservé dans les minutes de ce même notaire pour la période de avril 1851 (la date exacte de l'autre acte est mentionnée dans la colonne 'minutes' du répertoire du notaire).
  - Répertoire. 1856, 15 février - 1862, 25 avril, 15 février 1856 - 25 avril 1862; MC/RE/XXV/15
  - Répertoire. 1862, 28 avril - 1868, 6 août, 28 avril 1862 - 6 août 1868; MC/RE/XXV/16
    Répertoire des notaires Julien François Yver (28 avril 1862 - 18 juillet 1867), Ernest Charles Poletnich (19 juillet 1867 - 6 août 1868).
    - Société entre Jules-Emile Dopter, rue Madame, n°29, et autres, pour l'exploitation en France d'un procédé de gravure sur verre dont ledit Dopter est l'inventeur., 7 août 1865
      Attention: la cote de répertoire (de type 'MC/RE') ne permet pas de consulter la minute de l'acte. ll convient de rechercher la cote de la minute (de type 'MC/ET') au niveau des articles (registre ou liasse) de minutes du notaire.
      L'accès aux images numérisées des pages du répertoire se fait au niveau de description supérieur (' Répertoire du notaire '), rubrique ' Consulter les archives numérisées associées'.
      Fichier dit 'général' XIXe siècle (1147 actes), par Claire Béchu et Guillaume Nahon, 1988-1999. (fichier papier entièrement dématérialisé; voir contexte dans le Plan d’orientation général - Notaires de Paris, guides thématiques du Minutier).
      Date de création de la notice: 2008
      dépôt de pièces; acte de société; Madame (rue); Dopter, Jules-Emile (1843-19..)